臺灣屏東地方法院刑事判決　　　　　　 100年度交訴字第22號
公　訴　人　臺灣屏東方法院檢察署檢察官
被　　　告　呂思慧原名：陳呂.
上列被告因公共危險案件，經檢察官提起公訴（100 年度偵字第
1368號），嗣被告就被訴肇事逃逸部分為有罪之陳述，經本院告
知簡式審判程序之旨，並聽取當事人之意見後，由本院合議庭裁
定被告被訴肇事逃逸部分改由受命法官獨任進行簡式審判程序，
判決如下：
    主  文
呂思慧駕駛動力交通工具肇事，致人傷而逃逸，處有期徒刑陸月
，如易科罰金，以新臺幣壹仟元折算壹日。緩刑貳年，並應依執
行檢察官之命令，向指定之政府機關、政府機構、行政法人、社
區或其他符合公益目的之機構或團體，提供肆拾小時之義務勞務
。緩刑期間付保護管束。
    事  實
一、呂思慧於民國99年12月9 日晚上8 時33分許駕駛車號YH-294
    9 號自用小客車，沿屏東縣鹽埔鄉○○路，由東往西方向行
    駛，行經維新路77號前時，明知應注意在遵行車道內行駛，
    不得跨越道路中央之分向限制線（即雙黃實線），及應注意
    車前狀況，並隨時採取必要之安全措施，且依其智識、能力
    又無不能注意之情事，竟疏未注意，為超越前車而駕駛上開
    自用小客車，跨越該路段中央之雙黃實線而駛入對向車道，
    適有陳健宏騎乘腳踏車於對向車道路旁，呂思慧發現時煞避
    不及，致其所駕駛上開自小客車左前車頭擦撞陳健宏所騎乘
    上開腳踏車前輪及手把，使陳健宏因而人車倒地，致受有右
    股骨閉鎖性骨折及頭部外傷併蜘蛛膜下出血等傷害（被訴過
    失傷害部分另行審結）。詎呂思慧明知已駕車肇事，亦明知
    汽車駕駛人如肇事致人受傷或死亡，應即採取救護或其他必
    要措施，並向警察機關報告，不得逃逸，竟萌生駕車肇事逃
    逸之犯意，未對倒地受傷之陳健宏施予救護，旋即駕車逃逸
    。嗣為警據報而循線查獲。
二、案經陳健宏之父陳正彬訴由屏東縣政府警察局里港分局報告
    偵辦。
    理  由
一、按除被告所犯為死刑、無期徒刑、最輕本刑為3 年以上有期
    徒刑之罪或高等法院管轄第一審案件者外，於第一次審判期
    日前之準備程序進行中，被告先就被訴事實為有罪之陳述時
    ，審判長得告知被告簡式審判程序之旨，並聽取當事人、代
    理人、辯護人及輔佐人之意見後，裁定進行簡式審判程序，
    刑事訴訟法第273 條之1 第1 項定有明文。經核本件被告呂
    思慧所犯係死刑、無期徒刑、最輕本刑為3 年以上有期徒刑
    以外之罪，其於準備程序中就被訴事實為有罪之陳述，經法
    官告知簡式審判程序之旨，並聽取公訴人、被告之意見後，
    本院爰依首揭規定，合議裁定由受命法官獨任進行簡式審判
    程序。是本案之證據調查，依同法第273 條之2 規定，不受
    同法第159 條第1 項、第161 條之2 、第161 條之3 、第16
    3 條之1 ，及第164 條至170 條所規定證據能力認定及調查
    方式之限制，合先敘明。
二、訊據被告呂思慧對於上揭肇事逃逸之事實，於警詢、偵查及
    本院審理中均坦承不諱，核與證人即被害人陳健宏、證人即
    被害人之父陳正彬及證人徐天佑在警詢及偵查中之證述情節
    相符，並有道路交通事故現場圖（見警卷第17頁）及現場照
    片14幀（見警卷第28至34頁）等在卷可資佐證，而被害人陳
    健宏亦因被告之行為受有右股骨閉鎖性骨折及頭部外傷併蜘
    蛛膜下出血等傷害，有善工醫療財團法人屏東基督教醫院診
    斷證明書1 份（見警卷第23頁）附卷足憑，足認被告之任意
    性自白與事實相符，堪為論罪科刑之依據；本件事證明確，
    被告犯行堪以認定，應予依法論科。
三、核被告呂思慧所為，係犯刑法第185 條之4 駕駛動力交通工
    具肇事致人受傷而逃逸罪。爰審酌被告於肇事致陳健宏受傷
    後，未報警處理，亦未停留在現場協助處理傷患以及待警前
    來為必要之處理，即逕行離開肇事現場，罔顧被害者之安全
    ，惡性雖然非輕，然念其業與被害人達成和解，此有本院10
    0 年3 月23日調解筆錄1 份（見附民卷第2 頁）附卷可稽，
    並審酌被告之品行、生活狀況、智識程度、被害人受傷情形
    ，以及被告犯後坦認犯行等一切情狀，量處如主文所示之刑
    ，並諭知易科罰金之折算標準。再查，被告前因故意犯罪受
    有期徒刑以上刑之宣告，執行完畢後5 年內未曾因故意犯罪
    受刑之宣告，有臺灣高等法院被告前案紀錄表在卷可參，其
    因一時失慮，致罹刑典，犯後坦承犯行，深表悔意，且亦已
    達成調解，有前開調解筆錄在卷可憑，信其當知所警惕而無
    再犯之虞，因認前開所宣告之刑，以暫不執行為適當，爰依
    刑法第74條第1 項第2 款規定，併予宣告緩刑2 年，用啟自
    新。再為強化被告正確駕車之法治概念，使其於緩刑期內能
    深知警惕，並使緩刑宣告不致輕易遭到撤銷，乃依刑法第74
    條第2 項第5 款規定，命被告應依執行檢察官之命令，向指
    定之政府機關、政府機構、行政法人、社區或其他符合公益
    目的之機構或團體，提供40小時之義務勞務，併依刑法第93
    條第1 項第2 款規定，於緩刑期間付保護管束。
據上論斷，應依刑事訴訟法依刑事訴訟法第273 條之1 第1 項、
第299 條第1 項前段，刑法第185 條之4 、第41條第1 項前段、
第74條第1 項第2 款、第2 項第5 款、第93條第1 項第2 款，判
決如主文。
本案經檢察官鍾佩真到庭執行職務。
中    華    民    國   100    年    4     月    26    日
                  交通法庭    法  官  薛侑倫
以上正本證明與原本無異。
如不服本判決應於收受判決後10日內向本院提出上訴書狀，並應
敘述具體理由；其未敘述上訴理由者，應於上訴期間屆滿後20日
內向本院補提理由書（均須按他造當事人之人數附繕本）「切勿
逕送上級法院」。
中    華    民    國   100    年    4     月    26    日
                              書記官  邱郁芸
附錄本件論罪科刑法條：
中華民國刑法第185條之4
（肇事遺棄罪）
駕駛動力交通工具肇事，致人死傷而逃逸者，處6 月以上5 年以
下有期徒刑。